【裁判字號】    99,交抗,2014
【裁判日期】    991029
【裁判案由】    違反道路交通管理處罰條例
【裁判全文】
臺灣高等法院交通事件裁定            99年度交抗字第2014號
    抗  告  人
    即受處分人  甲○○
上列抗告人因違反道路交通管理處罰條例案件，不服臺灣臺北地
方法院，中華民國99年9 月20日裁定（99年度交聲字975 號），
提起抗告，裁定如下：
    主      文
抗告駁回。
    理      由
一、抗告人即受處分人甲○○於民國99年5月31日凌晨2時15分許
    ，騎乘 AXT-937號牌重型機車，行經臺北市○○街，經臺北
    市政府警察局中正第二分局（下稱中正二分局）南海派出所
    員警欲對其施以酒精濃度測試，抗告人無故拒不接受，因認
    抗告人違規拒絕酒精濃度測試，而依違反道路交通管理處罰
    條例第35條第4 項規定，當場掣單舉發。經原處分機關即臺
    北市交通事件裁決所調查結果，仍認抗告人確有「拒絕接受
    酒精濃度測試之檢定」之違規事實，依道路交通管理處罰條
    例第35條第4 項、處理細則第44條第1 項及基準表等規定，
    裁處受處分人罰鍰新台幣（下同）6 萬元，3 年內不得考領
    駕駛執照。
二、抗告人於原審聲明異議略以：「99年4月11日清晨2時許，我
    在福州街 16之3號前等待友人騎車過來搭載，因發覺未帶皮
    夾，欲轉身上樓返家，適有1輛警車停於路邊，3位員警從車
    上下來，喝令我拿出身分證件，我表示未帶證件，可上樓拿
    取等語，其中 1位男警員便抓住我不放，說我有喝酒，要舉
    發我交通違規酒後駕車，並要求我接受酒精測試。我認為我
    並沒有騎機車，機車早已停在人行道上的停車格，所以我拒
    絕接受酒測，卻被告發酒後駕車，員警開了拒測 6萬元和無
    照駕駛的罰單。」云云。
三、原審詳述抗告人否認並未酒後駕車之辯解，為無可採信。認
    定抗告人違規的事實明確，原處分機關予以裁罰合於前述規
    定，並無違誤而駁回聲明異議。經核原審認事用法，並無不
    當。
四、抗告人仍以當時是處於行走的狀態下遭警攔檢，並無駕車行
    為，否認酒後駕車云云，提起抗告；惟查：抗告人經執勤員
    警沿路跟追直至上述地點，欲對抗告人實施酒精測試，而為
    抗告人拒絕等情，已經證人即值勤員警朱天男於原審明確結
    證。參酌取締過程錄影光碟顯示，支援警網員警因嗅得抗告
    人身上濃厚酒味，且機車引擎溫度甚熱，而詢問抗告人：「
    剛剛有無騎車？」等語，抗告人遲疑數秒答非所問地稱：「
    我今天有騎車。」云云。經員警再度進一步詢問：「因我們
    同仁5 分鐘前把你攔下，你剛剛5 分鐘前即凌晨2 點至 2點
    10分這期間有無騎車？」等語，抗告人卻答以：「我忘記了
    。」云云，有取締過程錄影光碟倒數1分42秒至1分28秒所示
    可證。其餘抗告人擬以權勢妨礙員警執行取締之言論、行止
    ，因與違規事實無關，無須一一詳載。抗告人顯然避重就輕
    、飾詞掩飾，更足證證人即值勤員警朱天男的證述與事實相
    符，可以採信。抗告意旨仍執陳詞，空言辯稱未於酒後駕車
    ，並無理由，應予駁回。
五、據上論結，應依道路交通事件處理辦法第18條，刑事訴訟法
    第412 條，裁定如主文。
中    華    民    國    99    年    10    月    29    日
                  刑事第六庭  審判長法  官  邱同印
                                    法  官  吳淑惠
                                    法  官  郭豫珍
以上正本證明與原本無異。
不得再抗告。
                                    書記官  陳采薇
中    華    民    國    99    年    11    月    1     日

司法院資訊處製作；財團法人民間司法改革基金會備份。
